# 请教陈版，关于计提坏账与非经常性损益的判定

提问人：gpqg 时间：2021-03-27 08:05:09
陈版，根据公公开开 发 行行 证 券的公司信息披露解 释 性公告第 1 号号 —— 非非 经 常性常性 损 益益（（ 2008 ））第 15 条的规定：单独进行减值测试的应收款项减值准备转回 属于非经常性损益。
那么 单独进行减值测试的应收款项减值准备 这个是否属于非经常性损益呢？为什么？
谢谢陈版！

回答人：chenyiwei
单独进行减值测试的应收款项减值准备的计提，除了由于债务人受不可抗力影响导致无力偿债而计提的减值准备以外，其余均不作为非经常性损益。也就是在这个问题上，非经常性损益的认定是不对称的。